【裁判字號】    88,上易,1459
【裁判日期】    890504
【裁判案由】    竊盜
【裁判全文】
臺灣高等法院刑事判決                          八十八年度上易字第一四五九號
    上  訴  人
    即  被  告  乙○○
右上訴人因被告竊盜案件，不服臺灣桃園地方法院八十七年度易字第二八一四號，中
華民國八十七年十二月十四日第一審判決（起訴案號：臺灣桃園地方法院檢察署八十
七年度偵字第一一五六一、一一五六三、一一五六四號），本院判決如左：
    主  文
原判決撤銷。
本件免訴。
    理  由
一、本件公訴意旨略指被告乙○○前因違反麻醉藥品管理條例及藥事法等案件，先後
    經臺灣板橋地方法院於民國八十一年十二月二十三日及八十二年三月十一日分別
    判處有期徒刑十月及六月，嗣乙○○就違反麻醉藥品管理條例部分上訴於臺灣高
    等法院，再經臺灣高等院於八十二年三月三十一日判決撤銷改判有期徒刑十月確
    定（因吸用安非他命行為，依原麻醉藥品管理條例第十三條之一第二項第四款之
    規定，其法定最重本刑為三年以下有期徒刑，參照刑事訴訟法第三百七十六條第
    一款之法文規定，並不得上訴於第三審法院即最高法院，因此一經二審法院判決
    ，該案件即為確定），後於八十四年一月二十六日經臺灣高等法以八十四年度聲
    字第一三七號裁定就上開二罪合併定其應執行刑為一年二月，又因違反麻醉藥品
    管理條例案件，再經本院於八十二年十一月五日判處有期徒刑一年確定，甫於八
    十四年三月九日縮短刑期假釋出獄，後於八十四年十月十八日因縮刑期滿，在所
    餘刑期內，未經撤銷假釋，而以已執行論，仍不知悔改，竟與陳金泉（由本院另
    行審結）共同意圖為自己不法之所有，並基於概括之犯意，攜持乙○○所有之乙
    支客觀上可供兇器使用，足對人之生命、身體產生危險之一字形螺絲起子（磨琢
    過），及乙支機車鑰匙，分別於附表所示之時、地，竊取如附表所示之財物（其
    二人竊取型態為，如其中一人下手行竊，即由另一人在旁把風），嗣乙○○復基
    於先前之竊盜概括犯意，於八十七年四月七日下午八時許，在桃園縣龜山鄉○○
    路一○二號路旁，獨自攜持其所有之前開乙支客觀上可供兇器使用，足對人之生
    命、身體產生危險之一字形螺絲起子（磨琢過），及乙支機車鑰匙竊取戊○○所
    有之乙部ＫＣ－六七六九號自小客車（值約新台幣十八萬元），其間經警先後於
    八十七年四月四日下午六時三十分許，在桃園縣八德市○○路一三六○巷一九四
    號，扣得如附表編號一、二所示之行動電話二具，乙○○及陳金泉二人則趁機逃
    逸，再於八十七年四月八日凌晨三時三十分許，在桃園縣桃園市省立桃園醫院前
    ，扣得戊○○所失竊之乙部ＫＣ－六七六九號自小客車，及乙○○所有供竊取如
    附表所示財物及ＫＣ－六七六九號自小客車用之一字形螺絲起子乙支（磨琢過）
    、機車鑰匙乙支、乙○○仍伺機逃跑，後於同年四月十日凌晨三時許，陳金泉因
    案通緝在臺北縣鶯歌鎮○○○路七十巷六十號為警在查獲，而循線至陳金泉女友
    陳淑芬位於桃園縣龜山山福村二四鄰幸福七街二三號之住居處，扣得附表編號三
    所示之大眾牌手提式電腦乙台，隨陳金泉又帶同警方人員前往桃園縣蘆竹鄉○○
    村○鄰○○道路起獲如附表編號八所示之乙部自小客車，後陳金泉再帶領警方人
    員前往桃園縣八德市○○路一六○巷七樓起獲如附表編號四、五、六、七所示之
    照相機三台及無線對講機乙台等。案經桃園縣警察局中壢分局報請台灣桃園地方
    法院檢察署檢察官偵查起訴。因認被告涉有連續犯刑法第三百二十一條第一項第
    三款之加重竊盜罪云云。
二、按案件曾經判決確定者，應為免訴之判決，此項原則關於實質上一罪或裁判上一
    罪，均有其適用。連續犯係裁判上之一罪，其一部分犯罪事實曾經判決確定者，
    其效力當然及於全部，故檢察官復將其他部分重行起訴，亦應諭知免訴之判決。
    （最高法院四十九年度台非字第二十號判例參照）
三、本件被告乙○○於八十六年十一月十三日十三時許，與陳金泉本於共同之竊盜犯
    意，一起攜帶其二人所共有、客觀上足以危害他人生命、身體安全之梅花板手、
    活動板手、固定鉗、電工鉗、剪線鉗、起子、六角板手、套筒板手等工具，進入
    梅水波所有設在桃園縣觀音鄉○○路○段一四三五號已停工而無人所在之豪友紡
    織股份有限公司工廠，竊取該工廠內機器零件重量約三公頓。於八十七年二月某
    日夜間，在桃園縣楊梅鎮○○路六十八巷口，單獨持具有傷人危險性之扳手打開
    ＨＡ－六五一號自用小客車之車門，竊取車內、屬廖德寶所有之0000000
    00號行動電話一支。於八十七年三月底，在大溪鎮某處，與陳金泉共同持扳手
    等具有傷人危險性之兇器，竊取甲○○所有之ＦＺ－一八九八號自用小客車一輛
    。於八十七年四月八日凌晨三時許，在桃園縣龜山鄉○○路一０二號前，單獨持
    扳手等具有傷人危險性之兇器，竊取ＫＣ－六七六九號自用小客車一輛。於八十
    七年四月二十八日凌晨時許，在桃園縣龜山鄉○○路一九五號前，單獨持具有傷
    人危險性之扳手等兇器，竊取ＫＵ－八二二八號自用小貨車一輛。於八十七年五
    月二日凌晨時許，在桃園市○○路○段一一一巷八十弄七號前，單獨持扳手等具
    有傷人危險性之兇器，竊取ＫＷ－四三九九號自用小客車一輛。於八十七年五月
    三日凌晨四時許，在桃園縣龜山鄉○○路附近，單獨持扳手等具有傷人危險性之
    兇器，竊取ＡＹ－六七四三號自用小客車一輛。另於不詳時間，在台北縣鶯歌鎮
    ○○○街八號地下室四十一號車位處，單獨持具有傷人危險性之扳手等兇器，竊
    取小型電冰箱一台等犯行，經檢察官起訴後，業經本院另案八十七年度上易字第
    六四三九號竊盜案件於八十七年十二月三十一日判處被告有期徒刑一年六月確定
    ，此有該案判決書一份在卷可稽。本件（後案）起訴被告連續於附表所示之時、
    地，竊取如附表所示之財物，及於八十七年四月七日下午八時許，在桃園縣龜山
    鄉○○路一○二號路旁，持其所有之一支客觀上可供兇器使用之一字形螺絲起子
   （磨琢過），及乙支機車鑰匙竊取戊○○所有之乙部ＫＣ－六七六九號自小客車
    等犯行，其中部分犯罪時間，與前一確定判決所認連續犯罪時間部分相重疊，部
    分犯罪時間則與之緊接，二者顯具概括犯意為之，屬於該連續犯罪事實之一部，
    而為同一案件，則前案確定判決之既判力，自應及於本件起訴之事實，本件應為
    免訴之判決。
四、原審未察，於前案判決已確定之後，不依首開說明為被告免訴之判決，竟就實體
    上審查，於八十七年十二月十四日再度判處被告連續攜帶凶器竊盜有期徒刑一年
    六月，顯非適法，自應由本院將原判決撤銷，改諭知被告免訴之判決。
五、被告乙○○經合法傳喚無正當理由不到庭，爰不待其陳述逕行判決。
據上論斷，應依刑事訴訟法第三百六十九條第一項前段、第三百七十一條、第三百六
十四條、第三百零二條第一款，判決如主文。
本案經檢察官吳慎志到庭執行職務。
中    華    民    國    八十九    年      五        月        四        日
                            臺灣高等法院刑事第十七庭
                                審判長法  官  陳  正  雄
                                      法  官  林  勤  純
                   法  官  許  錦  印
右正本證明與原本無異。
不得上訴。
                                      書記官  黃  德  煌
中    華    民    國    八十九    年      五        月        十一      日
附表：
┌───┬─────┬──────┬────┬───────┬──────┐
│編號  │時間（民國│地點        │被害人  │竊取財物      │備註（竊取方│
│      │）        │            │        │              │法）        │
├───┼─────┼──────┼────┼───────┼──────┤
│一    │八十七年一│新竹縣湖口鄉│丙○○  │易利信行動電話│破壞丙○○所│
│      │月中旬某日│民族街三三巷│        │乙具（門號2902│有之乙部ＦＯ│
│      │凌晨時許  │二號地下室  │        │11269）       │－３０８０號│
│      │          │            │        │              │自小客車車門│
│      │          │            │        │              │門鎖後擅入竊│
│      │          │            │        │              │取（毀損部分│
│      │          │         │        │              │未據告訴）  │
├───┼─────┼──────┼────┼───────┼──────┤
│二    │八十七年二│桃園縣龜山鄉│許素禎  │摩托羅拉行動電│破壞丁○○所│
│      │月八日凌晨│大岡村二二鄰│        │話乙具（門號09│有之乙部ＦＤ│
│      │四時許    │文東五街三七│        │0000000）     │－０３７５號│
│      │          │巷四十號地下│        │              │自小客車左前│
│      │          │停車庫      │        │              │車門鎖後擅入│
│      │          │            │        │              │竊取（毀損部│
│      │          │            │        │              │分未據告訴）│
│      │          │            │        │              │            │
├───┼─────┼──────┼────┼───────┼──────┤
│三    │八十七年二│桃園縣中壢市│不詳    │手提式電腦乙台│擅自開啟置放│
│      │月中旬某日│中原大學附近│        │（大眾牌）    │上開手提式電│
│      │凌晨時許  │            │        │              │腦自小客車之│
│      │          │            │        │              │右後車門而入│
│      │          │            │        │              │內竊取之    │
│      │          │            │        │              │            │
│      │          │            │        │              │            │
├───┼─────┼──────┼────┼───────┼──────┤
│四    │八十七年三│臺北縣林口鄉│不詳    │拍立得相機乙台│破壞置放上開│
│      │月中旬某日│某地區      │        │              │相機之自小客│
│      │凌晨時許  │            │        │              │車之車門，而│
│      │          │            │        │              │入內竊取之（│
│      │          │            │        │              │毀損部分未據│
│      │          │            │        │              │告訴）      │
├───┼─────┼──────┼────┼───────┼──────┤
│五    │八十七年三│臺北縣新莊市│不詳    │ＫＹＯ  ＣＥＢ│同右編號四  │
│      │月中旬某日│迴龍地區    │        │Ｅ相機乙台    │            │
│      │凌晨時許  │            │        │              │            │
│      │          │            │        │              │            │
├───┼─────┼──────┼────┼───────┼──────┤
│六    │八十七年三│臺北縣林口鄉│不詳    │ＯＬＹＭ  ＰＧ│同右編號四  │
│      │月中旬某日│某地區      │        │Ｓ相機乙台    │            │
│      │凌晨時許  │            │        │              │            │
│      │          │            │        │              │            │
├───┼─────┼──────┼────┼───────┼──────┤
│七    │八十七年三│同右編號七  │不詳    │無線對講機乙台│同右編號四  │
│      │月中旬某日│            │        │              │            │
│      │凌晨時許  │            │        │              │            │
├───┼─────┼──────┼────┼───────┼──────┤
│八    │八十七年三│桃園縣大溪鎮│甲○○  │自小客車乙部（│損壞上開自小│
│      │月三十日下│中華路三四六│        │車號ＦＺ－１８│客車左邊後三│
│      │午七時許  │號前馬路    │        │９８號，值約新│角窗，撬開電│
│      │          │            │        │台幣十五萬元）│源鎖而竊取之│
│      │          │            │        │              │            │
└───┴─────┴──────┴────┴───────┴──────┘


司法院資訊處製作；財團法人民間司法改革基金會備份。
